臺灣高雄地方法院宣示判決筆錄
                                     110年度訴字第601號
    公  訴  人  臺灣高雄地方檢察署檢察官
    被      告  蔡榮凱
    選任辯護人  王恒正律師

右列被告因違反公司法等一案，於中華民國111年3月30日下午2
時30分許，在本院刑事第十三法庭宣示判決，出席職員如下：

    法      官  李怡蓉
    書  記  官  胡孝琪
    通      譯  陳怡安

法官起立朗讀判決主文、犯罪事實要旨、處罰條文、附記事項，
及告以上訴限制、期間並提出上訴狀之法院，且諭知記載其內容
：
一、主  文：
    蔡榮凱犯公司法第九條第一項前段之未實際繳納股款罪，共
    六罪，各處有期徒刑貳月，如易科罰金，均以新臺幣壹仟元
    折算壹日。又犯公司法第九條第一項中段之發還股款罪，處
    有期徒刑貳月，如易科罰金，以新臺幣壹仟元折算壹日。應
    執行有期徒刑拾月，如易科罰金，以新臺幣壹仟元折算壹日
    。緩刑貳年，並應向公庫支付新臺幣壹拾萬元。
二、犯罪事實要旨：
    蔡榮凱係如附表所示公司之登記負責人或實質負責人，為公
    司法第8 條第1 項、第3 項所稱之公司負責人及商業會計法
    第4 條所規定之商業負責人。其明知公司應收之股款，股東
    應實際繳納，且不得於登記後將股款發還股東，竟為使如附
    表編號2 至編號8 所示之7 家公司完成設立登記，於下述（
    一）至（五）、（七）基於公司應收之股款於登記後將股款
    發還股東、使公務員登載不實、利用不正當方法致使會計項
    目發生不實結果之犯意；下述（六）基於公司應收之股款於
    登記後將股款發還股東之犯意，分為下列行為：㈠於民國
    102 年9 月25日，以「富友科技公司籌備處蔡榮凱」名義，
    向玉山商業銀行開設公司帳戶（帳號：00000000 000 0），
    存入現金新臺幣（下同）500 萬1,000 元，委託不知情之會
    計師楊碧雲驗資完畢後，隨即於同年9 月26日、9 月30日、
    10月3 日分別自上開銀行帳戶內提領66萬1,800 元、65萬
    1,000 元、368 萬8,000 元後，再持上開帳戶存摺影本、股
    東繳納股款明細表、資本額變動表及資本額查核報告書，向
    高雄市政府經濟發展局申請設立公司登記，致使高雄市政府
    經濟發展局承辦之公務員於形式審查後，誤認已繳足股款，
    於同年10月11日核准「富友科技股份有限公司」之設立登記
    ，並將該不實事項載於職務上所掌之公司登記簿上，足生損
    害於主管機關對於公司管理及資本審查之正確性。㈡於106
    年6 月5 日由不知情之張凱涵( 另為不起訴處分) ，以「融
    凱公司籌備處張凱涵」名義，向玉山商業銀行開設公司帳戶
    （帳號：0000000000000 ），再由蔡榮凱於同年7 月5 日自
    其玉山商業銀行帳戶（帳號：00000000000 ，下稱蔡榮凱玉
    山帳戶）先後轉帳350 萬元、290 萬元至上開帳戶後，委託
    不知情之會計師許勝翔驗資完畢，隨即於同年7 月6 日、7
    月11日分別將253 萬1,430 元、386 萬9,500 元轉帳至富友
    鑫服公司開設於玉山商業銀行帳戶（帳號：00000000000 ，
    下稱富友鑫服帳戶），後持上開帳戶驗資證明、股東繳納股
    款明細表、資本額變動表、資本額查核報告書，向高雄市政
    府經濟發展局申請設立公司登記，致使高雄市政府經濟發展
    局承辦之公務員於形式審查後誤認已繳足股款，而於同年7
    月18日核准「融凱有限公司」之設立登記，並將該不實事項
    載於職務上所掌之公司登記簿上，足生損害於主管機關對於
    公司管理及資本審查之正確性。㈢於106 年6 月5 日，以「
    富友第三方支付公司籌備處蔡榮凱」名義於玉山商業銀行設
    立帳戶（帳號：0000000000000 ），並於同年6 月26日、6
    月28日分別轉帳存入550 萬元、150 萬元後，委託不知情之
    會計師許勝翔驗資完畢，隨即於同年6 月29日、6 月30日，
    以轉帳方式，將400 萬元、300 萬元轉匯至富友鑫服帳戶，
    再持上開帳戶驗資證明、股東繳納股款明細表、資本額變動
    表及資本額查核報告書，向高雄市政府經濟發展局申請設立
    公司登記，致使高雄市政府經濟發展局承辦之公務員於形式
    審查後誤認已繳足股款，而於同年7 月3 日核准富友第三方
    支付有限公司之設立登記，而將該不實事項載於職務上所掌
    之公司登記簿上，足生損害於主管機關對於公司管理及資本
    審查之正確性。㈣於106 年11月20日，以「付優跨境第三方
    支付公司籌備處蔡榮凱」名義於玉山商業銀行開設帳戶（帳
    號：0000000000000 號），並於同日自蔡榮凱玉山帳戶轉帳
    存入100 萬元後，委託不知情之會計師許勝翔驗資完畢，隨
    即於同年11月24日以轉帳方式提出100 萬元後，再持上開帳
    戶存摺影本、股東繳納股款明細表、資本額變動表及資本查
    核報告書，據以向高雄市政府濟發展局申請設立公司登記，
    致使高雄市政府經濟發展局承辨之公務員於形式審查後誤認
    已繳足股款，而於同年11月30日核准付優跨境第三方支付有
    限公司之設立登記，並將該不實事項載於職務上所掌之公司
    登記簿上，足生損害於主管機關對於公司管理及資本審查之
    正確性。㈤於106 年11月20日，以「富友兩岸三地公司籌備
    處蔡榮凱」名義於玉山商業銀行開設帳戶（帳號：00000000
    31296 號），並於同日自蔡榮凱玉山帳戶轉帳存入100 萬元
    後，委託不知情之會計師許勝翔驗資完畢，隨即於同年11月
    24日以轉帳方式提出100 萬元，再持上開帳戶存摺影本、股
    東繳納股款明細表、資本額變動表及資本額查核報告書，據
    以向高雄市政府經濟發展局申請設立公司登記，致使高雄市
    政府經濟發展局承辦之公務員於形式審查後誤認已繳足股款
    ，而於同年12月1 日核准富友兩岸三地跨境第三方支付有限
    公司之設立登記，並將該不實事項載於職務上所掌之公司登
    記簿上。足生損害於主管機關對於公司管理及資本審查之正
    確性。㈥於104 年11月24日，以「陸盈通公司籌備處蔡凱凱
    」名義，於台北富邦銀行設立帳戶（帳號：000000000000號
    ）並存入20萬元後，委託不知情之會計師楊碧雲驗資完畢，
    隨即持上開帳戶存摺影本、股東繳納股款明細表資本額變動
    表及資本額查核報告書據以向高雄市政府經濟發展局申請設
    立公司登記，經高雄市政府經濟發展局於同年12月8 日核准
    陸盈通有限公司（下稱陸盈通公司）之設立登記。嗣蔡榮凱
    於同年12月11日將上開籌備處帳戶予以結清，並以轉帳方式
    將上開20萬元轉出他處。㈦於104 年10月22日，以「房資通
    公司籌備處蔡榮凱」名義，於台北富邦商業銀行設立帳戶（
    帳號：000000000000號），再自其台北富邦商業銀行帳戶(
    帳號：000000000000號，下稱蔡榮凱富邦帳戶）轉帳存入20
    萬元後，委託不知情之會計師楊碧雲驗資完畢，又於同年10
    月26日以現金提領方式，將20萬元提出並併同其他現金共計
    29萬9,995 元轉存回蔡肎凱富邦帳戶，並持房資通公司籌備
    處蔡榮凱之上開帳戶影本餘額證明書、股東繳納股款明細表
    、資本額變動表、資本額查核報告書，據以向高雄市政府經
    濟發展局申請設立公司登記，致使高雄市政府經濟發展局承
    辦之公務員於形式審查後誤認已繳足股款，而於同年11月4
    日核准房資通有限公司（下稱房資通公司）之設立登記，並
    將該不實事項登載於職務上所掌之公司登記簿上，足生損害
    於主管機關對於公司管理及資本審查之正確性。
三、處罰條文：
  ㈠就犯罪事實欄（一）至（五）、（七），係犯公司法第9 條
    第1 項前段之公司應收股款未實際繳納而以申請文件表明收
    足、商業會計法第71條第5 款之利用不正方法致會計項目發
    生不實結果、刑法第214 條之使公務員登載不實等罪。
  ㈡就犯罪事實欄（六），係犯公司法第9 條第1 項中段之於登
    記後將股款發還股東罪。
四、協商判決除有刑事訴訟法第四百五十四條之四第一項第一款
    於本訊問程序終結前，被告撤銷協商合意或檢察官撤回協商
    聲請者；第二款被告協商之意思非出於自由意志者；第四款
    被告所犯之罪非第四百五十五條之二第一項所定得以協商判
    決者；第六款被告有其他較重之裁判上一罪之犯罪事實者；
    第七款法院認應諭知免刑或免訴、不受理者情形之一，及違
    反同條第二項「法院應於協商合意範圍內為判決；法院為協
    商判決所科之刑，以宣告緩刑或二年以下有期徒刑、拘役或
    罰金為限」之規定者外，不得上訴。
中　　華　　民　　國　 111　　年　　3 　　月　　30　　日
               臺灣高雄地方法院刑事第第十三庭
                      法  官 李怡蓉

                      書記官 胡孝琪
　　　　　　　　　　　
以上正本證明與原本無異。
不得上訴。
中　　華　　民　　國　　111 　年　　3 　　月　　30　　日
                      書記官 胡孝琪